臺灣桃園地方法院刑事判決　　　　　　 95年度重訴字第113號
公　訴　人　臺灣桃園地方法院檢察署檢察官
被　　　告　乙○○○○　○○○.
　　　　　　　　　　(
指定辯護人　本院公設辯護人己○○
被　　　告　丙○○○○○○○　.
　　　　　　ＰＡＬＡＮ
　　　　　　　　　　(
指定辯護人　許明桐律師
被　　　告　丁○○　○○○　○.
　　　　　　　　　　(
指定辯護人　黃政雄律師
　　　　　　潘麗茹律師
被　　　告　甲○○○　○○○○.
　　　　　　　　　　(
指定辯護人　彭國良律師
上列被告因毒品危害防制條例案件，經檢察官提起公訴（95年度
偵字第21789號、第21833號），本院判決如下：
    主  文
KHONG PUE YEE （鄺佩儀）、SASIKALA SHERINA DEVI PALAN 、
THE KAR WEI （鄭家偉）、CHIN CHUN MENG（陳俊明）共同運輸
第一級毒品，KHONG PUE YEE （鄺佩儀）處有期徒刑拾陸年陸月
、SASIKALA SHERINA DEVI PALAN 處有期徒刑拾柒年陸月、THE
KAR WEI （鄭家偉）處有期徒刑拾捌年、CHIN CHUN MENG（陳俊
明）處有期徒刑拾伍年。扣案之第一級毒品海洛因球壹柒玖顆（
其中拾貳顆，合計淨重壹玖點貳零公克，空包裝總重柒點
貳柒公克，純質淨重壹零貳點捌捌公克；其中陸拾柒顆，合計淨
重零肆點陸公克，空包裝總重陸柒點柒柒公克，純質淨重貳
肆陸點陸公克；另捌拾顆，合計淨重柒壹點玖公克，空包
裝總重柒柒點柒貳公克，純質淨重貳柒肆點肆玖公克）均沒收銷
燬之；扣案之行動電話肆具均沒收。
    事  實
一、KHONG PUE YEE（以下稱鄺佩儀）、SASIKALA SHERINA DEVI
    PALAN （以下稱SASIKALA）、THE KAR WEI （以下稱鄭家偉
    ）、CHIN CHUN MENG（以下稱陳俊明）係馬來西亞籍人，其
    中鄺佩儀、鄭家偉及陳俊明均為華裔，因戊○○（由本院另
    案審理中）透過在泰國監獄的楊棋文以8 萬元美金之代價向
    某姓名年籍不詳綽號「大爹」之成年男子購買第一級毒品海
    洛因磚10塊，該10塊第一級毒品海洛因磚從產地運至緬甸仰
    光交由某姓名年籍不詳綽號「阿山」之成年男子保管後，戊
    ○○遂與馬來西亞人士潘熙堅（由本院另案審理中）議定以
    每350 公克新臺幣18萬元至20萬元做為運輸毒品之代價，並
    由張鶯秀（由本院另案審理中）協助匯款新臺幣35萬至潘熙
    堅所指定之玉山銀行板橋分行「江玉華」帳號000000
    0000000內作為支付運輸毒品所支出之費用，由邱財
    貴（由本院另案審理中）協助購買運毒「交通」之機票，於
    民國95年9 月間，潘熙堅則在馬來西亞吉隆坡等地，分別透
    過姓名年籍不詳綽號「TOM 」、「阿聰」、「邁可」、「阿
    富」（以下簡稱「TOM 」、「阿聰」、「邁可」、「阿富」
    ）及某姓名年籍不詳馬來西亞籍成年男子等人，以馬幣2,00
    0 元、馬幣1 萬元、馬幣2,000 元及每運輸100 公克第一級
    毒品海洛因800 美金不等之代價，遊說鄺佩儀、SASIKALA、
    鄭家偉、陳俊明為戊○○國際毒品集團，運輸第一級毒品海
    洛因至臺灣，鄺佩儀、SASIKALA、鄭家偉、陳俊明均明知海
    洛因係屬毒品危害防制條例第2 條第2 項第1 款所列之第一
    級毒品，並屬行政院依據懲治走私條例第2 條第4 項規定公
    告之管制進口物品，未經許可不得運輸，亦不得私運進口，
    竟均因缺錢花用，同意為該集團運輸毒品，鄺佩儀、SASIKA
    LA、鄭家偉、陳俊明乃基於自緬甸地區運輸管制物品至我國
    境內者若屬第一級毒品海洛因，仍不違背其本意之不確定故
    意，而與明知所私運管制物品係第一級毒品海洛因之戊○○
    、楊棋文、潘熙堅、邱財貴、張鶯秀、「TOM 」、「阿聰」
    、「邁可」、「阿富」、「阿山」及某姓名年籍不詳馬來西
    亞籍成年男子、某姓名年籍不詳緬甸籍男子、某姓名年籍不
    詳奈及利亞男子共同基於犯意聯絡，於95年10月6 日鄺佩儀
    、SASIKALA、鄭家偉、陳俊明共同由馬來西亞吉隆坡搭機前
    往緬甸仰光，先投宿於「YOMA HOTEL」，後再投宿於「CENT
    RAL HOTEL 」，由鄺佩儀、SASIKALA、鄭家偉、陳俊明分別
    入住某不詳房間後，等待該集團聯繫，某日在「CENTRAL HO
    TEL 」內先由鄭家偉先將第一級毒品海洛因磚磨成粉末，再
    由鄺佩儀、SASIKALA、鄭家偉及「TOM 」、某個姓名年籍不
    詳之奈及利亞成年男子以薄層乳膠皮之手指套重覆包裝成球
    狀之方式，將第一級毒品海洛因粉末包裝成海洛因球，嗣於
    95年10月12日再由「TOM 」、某姓名年籍不詳之緬甸成年男
    子將原已包裝完成及鄭家偉所研壓、渠等共同包裝之第一級
    毒品海洛因球，交付鄺佩儀、SASIKALA、鄭家偉、陳俊明以
    吞食方式夾藏體內，鄺佩儀、SASIKALA、鄭家偉遂分別吞入
    32顆、67顆、80顆第一級毒品海洛因球於體內，陳俊明則以
    塞入肛門的方式，塞入18顆第一級毒品海洛因球於體內，於
    95年10月12日某時，鄺佩儀、SASIKALA、鄭家偉、陳俊明搭
    機至泰國曼谷後，再轉乘泰國航空公司編號TG634 號班機至
    臺灣，陳俊明則因在泰國轉機時，腹痛難耐，將上開塞入肛
    門之第一級毒品海洛因球排入泰國曼谷機場廁所馬桶內，而
    未能按計畫運輸入境，嗣鄺佩儀、SASIKALA、鄭家偉、陳俊
    明等人仍共同搭乘泰國航空公司編號TG634 號班機於95年10
    月13日12時許入境臺灣，而將上開第一級毒品海洛因球運輸
    入境，然上開情事先已遭檢警監控掌握，旋於鄺佩儀、SASI
    KALA、鄭家偉、陳俊明入境桃園國際機場時，由檢警人員會
    同財政部臺北關稅局人員查獲，並自鄺佩儀、SASIKALA及鄭
    家偉身上起獲上開吞入之第一級毒品海洛因球（鄺佩儀部分
    32顆，合計淨重139.20公克，空包裝總重37.27 公克，純度
    73.91 ％，純質淨重102.88公克；SASIKALA部分67顆，淨重
    304.63公克，空包裝總重67.77 公克，純度80.96 ％，純質
    淨重246.63公克；鄭家偉部分80顆，淨重371.39公克，空包
    裝總重77.72 公克，純度73.91 ％，純質淨重274.49公克）
    及鄺佩儀、SASIKALA、鄭家偉、陳俊明所有用以連繫運輸毒
    品事宜所用之行動電話4 具，而知悉上情。
二、案經內政部警政署航空警察局、內政部警政署刑事警察局、
    臺北市北區憲兵隊、電信警察隊第一中隊及財政部臺北關稅
    局移請臺灣桃園地方法院檢察署檢察官偵查起訴。
    理  由
一、程序事項：
  (一)按被告之自白，非出於強暴、脅迫、利誘、詐欺、疲勞訊問
    、違法羈押或其他不正之方法，且與事實相符者，得為證據
    ，刑事訴訟法第156 條第1 項定有明文。查本件被告鄺佩儀
    、SASIKALA、鄭家偉、陳俊明之警詢及檢察官訊問筆錄，被
    告鄺佩儀、SASIKALA、鄭家偉、陳俊明既未能指出其警詢或
    偵查筆錄係遭何強暴、脅迫、利誘、詐欺、疲勞訊問、違法
    羈押或其他不正之方法所取得，被告鄺佩儀、SASIKALA、鄭
    家偉、陳俊明警詢及偵查中之自白自具有證據能力。
  (二)按共同被告對於其他共同被告之案件而言，為被告以外之第
    三人，本質上屬於證人，為確保對於證人之詰問權，應使共
    同被告立於證人之地位而為具結陳述，並接受被告之詰問，
    其陳述始得作為認定被告犯罪事實之判斷依據，此觀司法院
    釋字第582 號解釋意旨自明。刑事訴訟法於92年2 月6 日經
    總統公布增訂第287 條之2 規定：「法院就被告本人之案件
    調查共同被告時，該共同被告準用有關人證之規定。」並於
    同年9 月1 日施行。又證人、鑑定人依法應具結而未具結者
    ，其證言或鑑定意見，不得作為證據，刑事訴訟法第158 條
    之3 定有明文。而同法第159 條之1 第2 項雖規定，被告以
    外之人於偵查中向檢察官所為之陳述，除顯有不可信之情況
    者外，得為證據。惟該被告以外之人（含共同被告、共犯、
    被害人、證人等），於偵查中向檢察官所為之陳述，性質上
    仍屬傳聞證據（即審判外之陳述），然因檢察官依法有訊問
    被告、證人及鑑定人之權，證人、鑑定人且須「具結」，而
    檢察官向被告以外之人所取得之陳述，原則上均能遵守法律
    規定，不致違法取供，其可信性極高，為兼顧理論與實務，
    因而規定除顯有不可信之情況者外，得為證據（參考刑事訴
    訟法第159 條之1 立法理由）。但被告以外之人於偵查中向
    檢察官所為之陳述，仍應依法具結，始有證據能力，最高法
    院94年度臺上字第1644號判決採同一見解。證人鄺佩儀、鄭
    家偉、陳俊明在臺灣桃園地方法院檢察署，經檢察官告知具
    結義務及偽證罪之處罰，並依法具結而為陳述，此有卷附上
    開偵訊筆錄及證人結文在卷可參，此部分亦未經檢察官、被
    告SASIKALA、鄺佩儀、鄭家偉、陳俊明及辯護人就上開證人
    鄺佩儀、鄭家偉、陳俊明之證據能力表示異議，復未據被告
    SASIKALA、鄺佩儀、鄭家偉、陳俊明就前開證人鄺佩儀、鄭
    家偉、陳俊明之陳述是否顯有不可信之狀況詳加釋明，參以
    上揭法條規定，本院亦得以證人鄺佩儀、鄭家偉、陳俊明於
    偵查中之證述採為本件證據。
  (三)按除顯有不可信之情況外，公務員職務上製作之紀錄文書、
    證明文書，及從事業務之人於業務上或通常業務過程所須製
    作之紀錄文書、證明文書，及除前二款之情形外，其他於可
    信之特別情況下所製作之文書，亦得為證據。刑事訴訟法第
    159 條之4 定有明文。卷附敏盛綜合醫院96年1 月10日敏醫
    字第0950004519號函、濫用藥物尿液檢體檢驗報告、航空警
    察局被採尿人姓名資料編號對照表、CENTRAL HOTEL 帳單、
    YOMA HOTEL住宿單存根聯、本院95年度重訴字第25號卷、警
    詢錄音光碟譯文、被告SASIKALA診斷證明書各1 份、登機證
    存根聯3 張、手機翻拍照片2 張及臺北關稅局扣押貨物收據
    及搜索筆錄3 份、字條、法務部調查局鑑定書各4 份（見本
    院卷(一)第96頁至第105 頁、第108 頁至第115 頁、第270 頁
    至第271 頁、本院卷(二)第3 頁至第16頁、第60頁至第165 頁
    、第189 頁、95年度偵字第21789 號卷第9 頁、第15頁至第
    18頁、第29頁至第32頁、第41頁、第91頁至第92頁，第101
    頁至第103 頁、95年度偵字第21833 號卷第7 頁、第8 頁、
    第19頁）性質上為公務員、從事業務之人於職務上製作之紀
    錄文書，復無刑事訴訟法第159 條之4 第1 款所定顯有不可
    信之情況，且無證據證明係公務員違背法定程序所取得，依
    法有證據能力。
  (四)扣案之行動電話4 具、美金450 元、美金390 元、美金360
    元、美金354 元及第一級毒品海洛因球67顆、32顆、80顆，
    並非供述證據，無傳聞法則之適用，與本案具有關聯性，且
    上開物證經偵辦員警合法取得，具有證據能力。
二、訊據被告SASIKALA、鄺佩儀、鄭家偉固不否認有將第一級毒
    品海洛因球運輸入境之事實，惟均矢口否認知悉運輸入境之
    物品係第一級毒品海洛因，被告SASIKALA辯稱：是伊朋友GA
    RY介紹「阿聰」給伊認識，「阿聰」叫伊去緬甸1 星期，「
    阿聰」說如果在緬甸的工作成功，伊回來馬來西亞時就會評
    估伊的表現，確認伊是否可以去公司上班，「TOM 」是「阿
    聰」的秘書，伊到了仰光後，「TOM 」及1 名奈及利亞人叫
    伊將67顆海洛因球吞入肚內，如果答應就可以獲得美金2,00
    0 元，如果不答應就要強姦伊，伊不得已才將該67顆海洛因
    球吞入肚內，交付毒品的人並未告知伊吞入肚內的是海洛因
    ，只知道要運到臺灣，不知道要交給何人云云，被告鄺佩儀
    辯稱：伊家裡有事缺錢，「TOM 」介紹伊去的，到了緬甸時
    伊才知道要將物品吞入體內，伊本來不想來臺灣，但是「TO
    M 」說如果伊不去，叫伊要賠錢，且要對伊家裡的人不利；
    被告鄭家偉辯稱：因為需要用錢，伊跟「麥克」借，「麥克
    」不借，「麥克」原來是說要叫伊帶藥品進去馬來西亞，直
    到緬甸才知道是要用吞的，伊知道後說不想做，但是「麥克
    」恐嚇伊，說伊已經知道事情了，如果不做回到馬來西亞要
    對伊不利，伊不知道吞入體內的是海洛因云云；被告陳俊明
    固不否認其曾在緬甸仰光「CENTRAL HOTEL 」將第一級毒品
    海洛因球塞入肛門內之事實，惟矢口否認有何運輸第一級毒
    品海洛因之犯意，辯稱：當時是有人介紹伊去仰光將違禁物
    帶到馬來西亞，但伊到了仰光時才知道是要帶毒品到臺灣，
    但不知道是哪種毒品，伊本來不要，但是有人拿槍逼伊，對
    方逼伊將海洛因球吞入體內，但伊又吐出來，後來對方就叫
    伊從肛門塞入，約塞了13、14顆，伊轉機到曼谷時，就去廁
    所將海洛因球排出體外，並將海洛因球衝入馬桶內，伊為了
    拿到從臺灣到馬來西亞的機票，所以才一起到臺灣云云，經
    查：
  (一)被告鄺佩儀、SASIKALA、鄭家偉、陳俊明於95年10月13日12
    時，搭乘泰國航空公司編號TG634 號班機由泰國入境桃園國
    際機場，入境時經由海關人員自被告鄺佩儀、SASIKALA及鄭
    家偉身上分別起獲第一級毒品海洛因球（被告鄺佩儀部分32
    顆，合計淨重139.20公克，純度73.91 ％，純質淨重102.88
    公克；被告SASIKALA部分67顆，合計淨重304.63公克，純度
    80.96 ％，純質淨重246.63公克；被告鄭家偉部分80顆，合
    計淨重371.39公克，純度73.91 ％，純質淨重274.49公克）
    ，為被告鄺佩儀、SASIKALA、鄭家偉、陳俊明所不否認，且
    有臺北關稅局扣押貨物收據及搜索筆錄暨法務部調查局鑑定
    書3 份附卷可稽（見95年度偵字第21789 號卷第15頁至第18
    頁、第29頁至第32頁、第101 頁至第103 頁、95年度偵字第
    21833 號卷第16頁至第19頁），是被告鄺佩儀、SASIKALA、
    鄭家偉此部分之自白，應與事實相符，應堪採信。
  (二)被告SASIKALA於本院審理時雖辯稱：是「阿聰」介紹伊去仰
    光找工作，到了仰光後，「阿聰」的秘書「TOM 」及1 個奈
    及利亞人叫伊將67顆物品吞入肚內，如果答應就可以獲得美
    金2,000 元，如果不答應就要強姦伊，對方還打伊，伊不得
    已才將該67顆海洛因球吞入肚內，交付毒品的人並未告知伊
    吞入肚內的是海洛因，只知道要運到臺灣，不知道要交給何
    人云云。惟查：
    1.被告SASIKALA對於其遭受脅迫下始運輸毒品並無法提出證
      據以實其說，而證人MOHANAKUMAR KARUPPIAH 雖於本院審
      理時證述：伊係SASIKALA之朋友，朋友都叫伊GARY，伊有
      介紹SASIKALA給「TOM 」認識，「TOM 」與SASIKALA見面
      時伊並不在場，不知道「TOM 」介紹何工作給SASIKALA，
      「TOM 」有提過在國外工作可能薪水在馬幣1,500 元至2,
      500 元之間，工作地點是在比較好的五星級酒店，但伊之
      後並沒有再與SASIKALA聯絡，也不知道SASIKALA是否有得
      到工作等語（見本院卷(二)第225 頁至第229 頁），然證人
      MOHANAKUMAR KARUPPIAH 對於被告SASIKALA與「TOM 」洽
      談工作時並不在場，且對於被告SASIKALA在緬甸之經過並
      無親自見聞，是證人MOHANAKUMAR KARUPPIAH 此部分證述
      之內容，並無法為有利於被告SASIKALA之認定。另觀諸被
      告SASIKALA於警詢及檢察官訊問時之筆錄記載，被告SASI
      KALA於警詢及檢察官訊問時僅供稱：是「TOM 」要伊將毒
      品吞入肚內，入境臺灣後再聯絡紙條上所書寫之行動電話
      等語（見95年度偵字第21833 號卷第4 頁至第5 頁），全
      無隻字片語提及其在緬甸曾向「TOM 」及某奈及利亞人表
      示不願攜帶毒品，經奈及利亞人威脅若不攜帶毒品運輸入
      境將遭受強暴等情事，是被告SASIKALA嗣後所辯係遭威脅
      始運輸毒品云云是否屬實，顯非無疑。參以被告SASIKALA
      於歷次偵、審程序中從未抗辯其於警詢及檢察官訊問時所
      為之自白係出於強暴、脅迫、利誘、詐欺、疲勞訊問、違
      法羈押或其他不正之方法，且其上開自白亦有扣案毒品可
      資佐證，堪信屬實。另稽以被告SASIKALA於遭航空警察局
      人員查獲之初，因未及防備且較少權衡利害，預設佈局而
      構詞巧飾，是其於甫遭查獲時所述內容，自較其嗣經思考
      後而於審理時翻異之辯詞為可採。且被告SASIKALA在緬甸
      時若確有向「TOM 」等人表明不願攜帶毒品至臺灣之舉，
      衡諸常情，其於為航空警察局人員查獲時理應將遭「TOM
      」誘騙出國之冤屈向航空警察局人員陳明，豈有置此重要
      情節於不顧，不僅於航空警察局員警詢問時坦言確係受「
      TOM 」之託將毒品運輸入境臺灣，更於內勤檢察官訊問時
      坦稱：係以美金2,000 元之代價幫人運輸毒品等語（見95
      年度偵字第21833 號卷第32頁）。稽上各端，足認被告SA
      SIKALA並非遭到他人脅迫下始運輸毒品入境臺灣，狀極明
      灼。
    2.另參酌被告SASIKALA係從馬來西亞吉隆坡搭機至緬甸仰光
      ，於緬甸仰光CENTRAL HOTEL 將第一級毒品海洛因球吞入
      體內後，先從緬甸仰光搭機至泰國曼谷，再從泰國曼谷轉
      機至臺灣，若被告SASIKALA係遭脅迫下始將第一級毒品海
      洛因球吞入體內，於搭機、轉機途中，自有機會可向外處
      求援，然被告SASIKALA卻未思向外界求援，顯與常情不合
      ；而被告SASIKALA所運輸入境之第一級毒品海洛因數量為
      淨重304.63公克，純度高達80.96 ％，價值不斐，被告SA
      SIKALA從緬甸仰光搭機至泰國，再至臺灣的過程中，業已
      脫離「TOM 」及該名奈及利亞人之控制，若被告SASIKALA
      係受「TOM 」及該名奈及利亞人之威脅始運輸毒品入境臺
      灣，於搭機、轉機過程中，被告SASIKALA自有機會向外界
      求援，則「TOM 」計畫運輸毒品入境臺灣必存在無可控制
      之風險，然「TOM 」並無派人監督被告SASIKALA，以避免
      被告SASIKALA向外界求援，顯與常情不合；另參酌被告SA
      SIKALA所吞入體內之第一級毒品海洛因球高達67顆，遠高
      於被告鄺佩儀所吞入之32顆、被告陳俊明所塞入之10餘顆
      ，若被告SASIKALA本係不情願下被強迫吞入第一級毒品海
      洛因球，自可以身體不適等原因拒絕吞入過多數量之第一
      級毒品海洛因球，然以被告SASIKALA吞入體內之第一級毒
      品海洛因球數量之鉅，足以佐證被告SASIKALA非基於不情
      願下所為，是被告SASIKALA上開所辯，顯屬臨訟編撰之詞
      ，而委無足採。
    3.依被告SASIKALA於本院審理時供述：如果運輸成功後回到
      馬來西亞，可以獲得2,000 元馬幣的代價，且在出發前有
      收到300 多美金的零用金等語（見本院卷(二)第247 頁），
      參以扣案白粉係以薄層乳膠皮之手指套重覆包裝成球狀後
      ，吞入肚內之方式夾藏闖關等情觀之，若非遭檢警查緝之
      風險極高，罪責亦重，「TOM 」等人豈願以上開高價吸引
      他人代為運送區區300 餘公克之物，並安排以先將球體吞
      入人體內，嗣後再排出體外，此種隱密、費時之方式夾藏
      以避人耳目？足證被告SASIKALA對於本次運輸之白粉係不
      法之毒品，為嚴重之犯罪行為一節自屬了然於胸。又被告
      SASIKALA在第一級毒品海洛因氾濫之東南亞半島地區受託
      運輸「毒品」到臺灣，未採取確切之行動確認所運輸者確
      非第一級毒品海洛因，即予以允諾、收受並代為運輸，足
      認其對於所運輸之毒品，縱係第一級毒品海洛因，亦在所
      不惜，被告SASIKALA對於本件運輸海洛因之犯罪事實具有
      不確定之故意，堪予認定。
    4.至被告SASIKALA雖於本院審理中聲請傳訊證人蕭欣怡，欲
      證明其確有曾遭到威脅始運輸毒品之情事，惟被告SASIKA
      LA在緬甸時，證人蕭欣怡並未在場，並非直接本件見聞經
      過情形，顯無傳喚之必要，是此部分之聲請應予駁回，附
      此敘明。
  (三)被告鄺佩儀、鄭家偉雖否認知悉運輸入境之物品係第一級毒
    品海洛因云云。惟扣案之第一級毒品海洛因係先以薄層乳膠
    皮之手指套重覆包裝成球狀後，再吞入體內，而物品吞入體
    內本即存有高度風險，此種反於常態之攜帶物品方式，顯為
    規避他人起疑所為，被告鄺佩儀、鄭家偉自不得諉為不知，
    且被告鄺佩儀、鄭家偉除可獲得馬幣2,000 元、10,000元之
    報酬，另有美金500 元、450 元之零用金，已係一般人月薪
    之數倍，且若渠等所夾帶入境之物品非違禁物，何以不依循
    一般旅客將受託攜帶之物品放置在手提行李或托運行李內之
    方式攜帶入境，卻以此隱密之方式藏置於體內？若非價值頗
    高之毒品，何以以此高額代價託被告鄭家偉、鄺佩儀私運？
    是被告鄺佩儀、鄭家偉主觀上必定對於所攜帶者係各國政府
    所嚴加查緝之高價毒品有所認識，灼然甚明，復參諸被告鄺
    佩儀、鄭家偉於本院審理時供述係因經濟能力不佳，始答應
    為他人攜帶物品入境臺灣等語，顯見被告鄺佩儀、鄭家偉若
    未能私運扣案毒品以取得報酬，不但生活無以為繼，甚而恐
    因無法負擔機票費用而滯留國外。足認被告鄺佩儀、鄭家偉
    縱使對所運輸來臺之物是否為第一級毒品海洛因並不確知，
    但就其所運輸者若屬第一級毒品海洛因，並不影響渠等運輸
    入境我國之決意，換言之，被告鄺佩儀、鄭家偉就其私擅運
    輸入境臺灣者為第一級毒品海洛因乙節，應具有不確定之故
    意，是被告鄺佩儀、鄭家偉所稱不知所攜帶物品為毒品海洛
    因云云，實無從卸免其責。
  (四)被告陳俊明雖辯稱：當時是有人介紹伊去仰光將違禁物帶到
    馬來西亞，但伊到了仰光時才知道是要帶毒品到臺灣，伊本
    來不要運輸第一級毒品海洛因球，但是有人拿槍逼伊，對方
    逼伊將海洛因球吞入體內，但伊又吐出來，後來對方就叫伊
    從肛門塞入，約塞了13、14顆，伊轉機到曼谷時，就去廁所
    將海洛因球排出體外，並將海洛因球衝入馬桶內，伊為了拿
    到從臺灣回馬來西亞的機票，所以才一起到臺灣；而尿液檢
    驗報告毒品陽性反應數值如此高，應該不是伊的云云，惟查
    ：
    1.按「運輸毒品或運送走私物品罪之成立，並非以所運輸之
      毒品或運送之走私物品已運扺目的地為完成犯罪之要件；
      是以，區別各該罪既遂、未遂之依據，應以已否起運離開
      現場為準，如已起運離開現場，其構成要件之輸送行為即
      已完成，不以達到目的地為既遂之條件」、「運輸第一級
      毒品罪，所謂『運輸』，係本於運輸意思而搬運輸送而言
      ，倘其有此意圖者，一有搬運輸送之行為，犯罪即已成立
      ，並非以運抵目的地為完成犯罪之要件。且縱係零星或短
      途持送，除顯然無運輸之認識或意圖，得認為單純持有外
      ，亦應論以該罪」，最高法院分別著有95年臺上字第990
      號、93年臺上字第1472號判決可資參照。
    2.被告陳俊明於警詢、檢察官訊問及本院審理中均坦承其有
      將第一級毒品海洛因球10餘顆塞入肛門，後在泰國因身體
      不適，而於泰國之機場將第一級毒品海洛因球排出體外之
      事實，核與同案被告鄭家偉於檢察官訊問時以證人身份證
      述：伊在緬甸時是與陳俊明住同1 間旅館的同1 間房間，
      有1 個緬甸男子拿2 包東西到伊房間，1 包給伊，1 包給
      陳俊明，每包內有100 顆裝好毒品的球，該名男子叫伊與
      陳俊明用吞的或用塞的，看能吞多少或塞多少，剩下的晚
      一點他會來拿回去，該名男子就離開了，拿到毒品後，伊
      塞了80顆球，陳俊明有說他吞不進去要用塞的，但伊沒有
      看見陳俊明有沒有塞進去，後來該名男子有再來將剩下的
      球回收回去，陳俊明也是將剩下的裝回拿給該名男子等語
      （見95年度偵字第21789 號卷第52頁至第53頁），而被告
      陳俊明於遭查獲時經員警採集尿液送驗結果，其尿液呈現
      可待因及嗎啡的陽性反應，亦有航空警察局被採尿人姓名
      資料編號對照表、昭信科技顧問股份有限公司濫用藥物尿
      液檢體檢驗報告、法務部調查局96年5 月30日調科壹字第
      09600219040 號鑑定書各1 份附卷可稽（見本院卷(一)第11
      0 頁、第114 頁、本院卷(二)第189 頁），足證被告陳俊明
      確有將第一級毒品海洛因塞入體內之事實，是被告陳俊明
      上開自白，應與事實相符，應堪採信。至證人鄭家偉於本
      院審理時雖證述：陳俊明是從馬來西亞一起跟伊去緬甸，
      到了緬甸後先後住過2 間飯店，2 間飯店伊皆與陳俊明同
      房，毒品海洛因球是在第2 間飯店拿到的，伊沒有看見陳
      俊明有拿海洛因球，也沒有幫陳俊明收海洛因球，在飯店
      時伊有磨海洛因磚，但當時陳俊明並不在場，伊磨的海洛
      因磚長約24公分，伊在仰光時有人跟伊說來臺灣可以拿到
      美金500 元，但是伊還沒有收到，伊在警詢時說到有收到
      美金500 元，已花掉美金110 元，尚餘美金390 元是不實
      在的，至於伊在警詢及檢察官訊問時講的內容均不實在，
      都是伊在警局時聽到陳俊明如此回答，伊才這樣講，且因
      為伊看見陳俊明有拿1 包東西，形狀包裝很像，但是不知
      是什麼東西，所以伊才這樣回答云云，惟被告鄭家偉於遭
      查獲後，係於95年10月14日14時45分至15時53分製作警詢
      筆錄，而被告陳俊明係於95年10月14日17時15分至18時38
      分始製作警詢筆錄，被告陳俊明、鄭家偉、鄺佩儀經員警
      移送臺灣桃園地方法院檢察署檢察官偵訊時，檢察官係先
      訊問被告鄭家偉，後再訊問被告陳俊明，此有調查筆錄及
      訊問筆錄附卷可稽（見95年度偵字第21789 號卷第23頁、
      第38頁、第51頁至第55頁），被告鄭家偉證述其係聽完被
      告陳俊明於警詢時之供述始做如此之陳述，顯然不實，考
      量被告鄭家偉遭警查獲後隨即製作筆錄，應無充裕時間權
      衡其陳述之利害得失，且其內容亦較少受他人干預之可能
      ，其內容應與案件之真實較為相近，後經檢察官告以偽證
      罪之處罰及命共同被告鄭家偉具結後，被告鄭家偉於檢察
      官訊問時所為之陳述仍與警詢之陳述相符，而被告鄭家偉
      與被告陳俊明間並無怨隙，並無虛構事實以誣陷被告陳俊
      明之必要，參酌被告陳俊明於遭查獲時，員警即從被告陳
      俊明身上扣得美金390 元，是被告鄭家偉於本院審理中翻
      異證述，顯為偏頗被告陳俊明，而不足採信。
    3.至被告陳俊明雖辯稱：SASIKALA入境臺灣時，因為體內毒
      品破裂而送醫治療，但SASIKALA的尿液檢驗報告卻呈現毒
      品的陰性反應，但伊的尿液檢驗報告毒品反應數值卻較SA
      SIKALA為高，上開檢驗報告應係有誤云云，被告SASIKALA
      於95年10月18日經員警採集尿液送驗後，經送驗結果係呈
      現鴉片類的陰性反應，此有航空警察局被採尿人姓名資料
      編號對照表、昭信科技顧問股份有限公司濫用藥物尿液檢
      體檢驗報告、法務部調查局96年5 月30日調科壹字第0960
      0219040 號鑑定書各1 份附卷可稽（見本院卷(一)第111 頁
      、第115 頁、本院卷(二)第189 頁），然被告SASIKALA係於
      95年10月18日始經警採集尿液送驗，距離被告SASIKALA於
      95年10月13日被查獲已有5 天之久，而按海洛因經注射入
      人體後，約百分之80於24小時內自尿中排出，一般而言，
      尿液中能否驗出嗎啡陽性與其投與量、投與途徑、採尿時
      間、個人體質及檢驗方法之靈敏度有關，國外曾有文獻報
      導注射6 毫克之海洛因鹽酸鹽，其代謝物嗎啡之平均可檢
      出時限約為26小時，此有行政院衛生署藥物食品檢驗局81
      年9 月8 日81藥檢壹字第8114885 號函可按，且為本院依
      職權可知悉之事實，是被告SASIKALA於查獲後5 日始接受
      尿液採集，其尿液報告呈現陰性反應，亦屬當然。被告陳
      俊明係於查獲後，即經員警採集尿液送驗，而被告陳俊明
      曾於查獲前1 日將第一級毒品海洛因球塞入體內，其尿液
      可驗出毒品反應，亦無違經驗法則，是被告陳俊明上開所
      辯，顯無法為有利之認定。
    4.被告陳俊明雖另辯稱：其只知道是毒品，不知道所運輸的
      是第一級毒品云云，惟被告陳俊明於本院審理時供述：運
      輸東西如果成功每100 公克可以有800 美金的報酬，另出
      發前有拿到零用金450 元美金等語（見本院卷(二)第246 頁
      至第247 頁），而東南亞半島，尤其泰國、緬甸等靠近山
      區之金三角地區盛產海洛因毒品，每年自此地區經由東南
      亞半島偷運輸出世界各地之第一級毒品海洛因不計其數，
      另毒梟利用他人到此等地區之際，在身上或攜帶之物品夾
      藏運輸海洛因進口，遭治安或海關人員在機場查獲之情形
      ，亦為各國報章或電視等傳播媒體上所常見，而被告陳俊
      明亦不否認在馬來西亞運輸第一級毒品海洛因為重罪，以
      被告陳俊明係1 名具有相當社會經驗之成年人，對於上開
      經常發生之私運海洛因毒品進口等社會事實，不可能毫不
      知悉，而本件依公訴人提出及本院依職權調查之證據，固
      無法證明被告陳俊明於運輸扣案物品之時，明知該等毒品
      確為「海洛因」，惟被告陳俊明案發前應知悉在海洛因氾
      濫之東南亞半島地區受託運輸「毒品」到臺灣，又在懷疑
      其受託運輸之物可能是非法物品情形下，未採取確切之行
      動確認所運輸者確非海洛因毒品，即予以允諾、收受並代
      為運輸，足認其對於所運輸之毒品，縱係第一級毒品海洛
      因，亦在所不惜，被告陳俊明對於本件運輸海洛因之犯罪
      事實具有不確定之故意可以認定。
    5.被告陳俊明雖辯稱：其在緬甸有人拿槍威脅伊，伊不得已
      下將海洛因球塞入體內，其在泰國已自行將海洛因排出體
      外，來臺灣只是為了拿機票云云，惟依被告陳俊明於警詢
      、檢察官訊問及本院審理中之供述，其於出發前已取得零
      用金美金500 元，於入境臺灣時，員警於被告陳俊明之身
      上亦扣得剩餘之美金360 元，此有扣押物品清單附卷可稽
      （見95年度偵字第21789 號卷第46頁），被告陳俊明於泰
      國轉機時，當時並無「TOM 」等人在旁監視，以被告陳俊
      明身上所有之美金360 元，被告陳俊明自可購買機票返回
      馬來西亞，或利用搭機、轉機過程中，向他人尋求協助，
      被告陳俊明卻捨上開方式而不為，而隨同被告SASIKALA、
      鄺佩儀、鄭家偉等人欲至臺灣拿取返回馬來西亞之機票，
      顯與常情不合，是被告陳俊明上開辯解，顯係臨訟編撰之
      詞，而不足採信。
  (五)按「共同正犯之意思聯絡，原不以數人間直接發生者為限，
    即有間接之聯絡者，亦包括在內。如甲分別邀約乙、丙犯罪
    ，雖乙、丙間彼此並無直接之聯絡，亦無礙於其為共同正犯
    之成立」，最高法院著有93年臺上字第3721號判決可資參照
    。被告陳俊明、鄭家偉、SASIKALA、鄺佩儀雖否認渠等4 人
    係共同運輸毒品至臺灣，惟查：
    1.據證人戊○○於本院審理時證述：伊有透過楊棋文以美金
      8 萬元的代價向綽號大爹的男子購買10塊的海洛因磚，這
      10塊的海洛因磚是要運輸進入國內，曾經準備用人體綑綁
      的方式將海洛因運輸入境，但是因為泰國的海關查的很緊
      ，無法如此運輸，後來有找潘熙堅介紹朋友安排運輸入境
      ，在國外運輸毒品的是由楊棋文的1 位朋友叫「阿山」的
      人負責處理的，負責運輸毒品的人是由潘熙堅所介紹的朋
      友去找的，當時「阿山」有跟他們說1 塊350 公克海洛因
      運費大約15到18萬元，在運輸毒品之前，沒有先給付一部
      份的報酬給擔任交通的人，伊有使用江玉玲、江玉華的銀
      行帳戶匯款到香港，當時伊匯款的次數相當多，不知道是
      否是要支付「交通」的費用，不過通常「交通」的費用是
      要把貨物帶入臺灣成功交貨後，伊才付款，在毒品運輸入
      境前如有交付金錢，則不屬於運輸的代價，應該是給「交
      通」的零用金，潘熙堅介紹的朋友有告訴伊，會看海關的
      情形，可能用塞肛門、用吞食、用綑綁等方式，要看當時
      的情形而定，有一天伊在家中，邱財貴來找伊，潘熙堅剛
      好打電話給伊，叫伊幫忙訂購臺灣到馬來西亞的機票，伊
      就請邱財貴去新竹的旅行社訂購4 張機票，潘熙堅有將4
      位被告的名字及護照號碼以發簡訊的方式傳給伊，4 位被
      告運輸毒品入境是否係伊朋友安排進來，伊無法證明，但
      是時間上很巧合，因為「交通」進來的班機不會讓伊知道
      ，加上潘熙堅叫伊訂購機票，所以伊猜測4 位被告可能是
      幫伊運輸毒品的人，4 位被告被查獲後，伊在報紙上有看
      見，伊有打電話去向潘熙堅求證，但潘熙堅打電話給那位
      朋友時，已經打不通了等語（見本院卷(二)第210 頁至第21
      7 頁），因運輸毒品於世界各國皆屬重罪，多以隱匿之方
      式為之，若非證人戊○○係本件被告鄺佩儀、SASIKALA、
      鄭家偉、陳俊明在臺灣之接應者，在國外之共犯豈會請證
      人戊○○等人代訂回程機票，是被告鄺佩儀、SASIKALA、
      鄭家偉、陳俊明係為了將證人戊○○所購買之第一級毒品
      海洛因磚運輸入境臺灣，應堪認定。至證人潘熙堅於本院
      審理時雖證述：當時戊○○是請伊介紹貿易商，伊是透過
      1 個叫紅頭的朋友，紅頭再介紹1 位朋友給戊○○認識，
      伊並未參與4 位被告運輸毒品入境之行為，是1 位馬來西
      亞的朋友請伊訂購4 位被告回馬來西亞的機票，伊本來要
      請伊高雄的朋友去買，但是聯絡不上，才請戊○○去買云
      云（見本院卷(二)第218 頁至第223 頁），惟證人潘熙堅之
      證詞與證人戊○○之證詞顯然歧異，而證人戊○○與證人
      潘熙堅並無嫌隙，當無於本院審理時為虛偽陳述之必要，
      參以本案被告SASIKALA、鄺佩儀、鄭家偉、陳俊明運輸毒
      品入境臺灣之時間點與證人戊○○託他人運輸毒品入境臺
      灣之時點相符，證人潘熙堅於本院審理時所為之證述，顯
      為卸責之詞，而無足採信。至於證人戊○○於本院審理中
      雖證述：伊向大爹購買的海洛因磚每塊成分應該相同，但
      是伊沒有看見東西，東西還在緬甸，伊不清楚成分是否都
      一樣，但是通常同一批貨物應該都一樣等語（見本院卷(二)
      第215 頁），而經員警從被告鄭家偉、鄺佩儀體內及從被
      告SASIKALA體內所查獲之第一級毒品海洛因純度雖略有差
      異，惟證人戊○○證述其所購買之第一級毒品海洛因成分
      應該相同，僅係證人戊○○主觀上之猜測，是此部分差異
      並無法驟認被告SASIKALA、鄺佩儀、鄭家偉、陳俊明所攜
      帶入境之第一級毒品海洛因非證人戊○○毒品集團所購買
      。
    2.被告SASIKALA於本院審理時以證人身份證述：伊朋友GARY
      介紹「阿聰」給伊認識，「阿聰」說去緬甸1 星期，之後
      就會介紹伊工作，在馬來西亞吉隆坡機場時，是「阿聰」
      的秘書「TOM 」幫伊辦理登機，也有看見另3 位被告，他
      們4 人的機票都是「TOM 」幫忙買的，到了仰光後有住過
      2 家旅館，後來4 個人從仰光的飯店一起搭計程車到機場
      ，伊在車上有問2 名男被告有無吞下海洛因球，他們2 人
      都表示有吞下海洛因球，「TOM 」在仰光時有給伊聯絡電
      話，伊有看見另外3 人也有拿到電話，並告訴伊等4 人到
      臺灣後就打這個電話，有跟伊說伊不用打，因為伊語言不
      通，叫其他3 人打就可以了，「TOM 」有給伊等人2 組電
      話，如果其中有任何1 人被抓到了，其他沒有被抓的人就
      要撥打那1 支電話，「TOM 」有交代伊要跟著另3 名被告
      走，在緬甸仰光第2 飯店時，伊與鄺佩儀、「TOM 」及奈
      及利亞人曾到2 位男被告的房間裡去磨海洛因磚，當時伊
      有問為何要到2 位男被告的房間內，他們說只要照做就行
      了，當時由鄭家偉在磨海洛因磚，陳俊明、鄺佩儀、「TO
      M 」及奈及利亞人都在場，鄭家偉將海洛因磚磨成粉末後
      ，房間內所有的人協助將粉末放在手套內綁起來，包裝完
      後奈及利亞人就將伊帶回房間，伊後來所吞的海洛因球是
      伊等人包的，其他3 人吞的海洛因球有些是之前就包好的
      ，伊分的出來，因為伊等人所包的約手指頭大小，原來包
      好的是小顆圓形的等語（見本院卷(一)第239 頁至第241 頁
      ），另參酌被告陳俊明、鄭家偉、鄺佩儀、SASIKALA於查
      獲入境臺灣時之所查扣聯絡字條，上所記載之聯絡電話均
      相同，此有字條4 張附卷可佐（見95年度偵字第21833 號
      卷第7 頁、95年度偵字第21789 號卷第40頁），足以佐證
      被告SASIKALA、鄺佩儀、鄭家偉、陳俊明4 人係受同一運
      輸毒品集團之託，而將第一級毒品海洛因球運輸入境臺灣
      。
    3.小結，本件被告SASIKALA、鄺佩儀、鄭家偉、陳俊明雖係
      分別受綽號「TOM 」、「阿聰」、「邁可」、「阿富」及
      某姓名年籍不詳馬來西亞籍成年男子之託運輸第一級毒品
      海洛因至臺灣，被告SASIKALA、鄺佩儀、鄭家偉、陳俊明
      對於彼此間運輸毒品入境臺灣並無犯意聯絡，然被告SASI
      KALA、鄺佩儀、鄭家偉、陳俊明均係受證人戊○○所屬之
      國際毒品集團之託，而將第一級毒品海洛因運輸入境臺灣
      ，依上開判例意旨所示，渠等應係共同正犯。
   (六)綜上所述，被告SASIKALA、鄺佩儀、鄭家偉、陳俊明上開
     所辯，顯屬卸責之詞，而無足採信。本件事證明確，被告
     SASIKALA、鄺佩儀、鄭家偉、陳俊明運輸第一級毒品海洛
     因之犯行堪以認定，應予依法論科。
三、按海洛因為毒品危害防制條例第2 條第2 項第1 款所列之第
    一級毒品，不得製造、運輸、販賣、意圖販賣而持有、轉讓
    、施用及持有。另行政院依懲治走私條例第2 條第4 項規定
    公告毒品危害防制條例所列毒品屬甲項第4 目管制進出口物
    品，不得進出口。又被告SASIKALA、鄺佩儀、鄭家偉、陳俊
    明與戊○○、潘熙堅、邱財貴、張鶯秀、「TOM 」、「阿聰
    」、「邁可」、「阿富」、「阿山」及某姓名年籍不詳馬來
    西亞籍成年男子、某姓名年籍不詳緬甸籍成年男子、某姓名
    年籍不詳奈及利亞籍成年男子等人間就上述犯行，均有犯意
    聯絡及行為分擔，均為共同正犯。被告SASIKALA、鄺佩儀、
    鄭家偉、陳俊明持有毒品海洛因之低度行為，為運輸之高度
    行為所吸收，不另論罪。被告SASIKALA 、 鄺佩儀、鄭家偉
    、陳俊明以一行為，同時觸犯毒品危害防制條例第4 條第1
    項及懲治走私條例第2 條第1 項二罪，為想像競合犯，應依
    刑法第55條規定從一重之毒品危害防制條例第4 條第1 項運
    輸第一級毒品罪處斷。再按運輸第一級毒品罪之法定刑為「
    死刑或無期徒刑；處無期徒刑者，得併科新臺幣一千萬元以
    下罰金」，然同為運輸第一級毒品之人，其原因動機不一，
    犯罪情節未必盡同，或有大宗運輸者，亦有中、小之分，其
    運輸行為所造成危害社會之程度自屬有異，法律科處此類犯
    罪，所設之法定最低本刑卻同為「無期徒刑，得併科新臺幣
    一千萬元以下罰金」，不可謂不重。於此情形，倘依其情狀
    處以有期徒刑，即足以懲儆，並可達防衛社會之目的者，自
    非不可依客觀之犯行與主觀之惡性二者加以考量其情狀，是
    否有可憫恕之處，適用刑法第59條之規定酌量減輕其刑，期
    使個案裁判之量刑，能斟酌至當，符合比例原則。經查：被
    告SASIKALA、鄺佩儀、鄭家偉、陳俊明於私運毒品來臺之第
    一級毒品海洛因驗餘共淨重815.22公克，雖非微量，惟較諸
    一般毒梟運輸毒品少者數千公克，多者以公斤計比較，其犯
    罪情節與大量走私運輸毒品以牟取暴利之人顯有重大差異，
    且被告SASI KALA 、鄺佩儀、鄭家偉、陳俊明前無前科，有
    臺灣高等法院被告前案紀錄表1 份附卷可憑，偶因一時思慮
    不周，攜帶海洛因入境臺灣，致觸犯法定刑為死刑或無期徒
    刑之重罪，情輕法重，如科以最輕之刑，仍嫌過重，客觀上
    足以引起一般人之同情，其犯罪情狀尚堪憫恕，應依刑法第
    59 條 規定酌量減輕其刑。爰審酌被告SASIKALA、鄺佩儀、
    鄭家偉、陳俊明僅因缺錢花用，即受託為人攜帶第一級毒品
    海洛因入境，參以被告SASIKALA、鄺佩儀、鄭家偉、陳俊明
    所攜帶入境毒品海洛因之數量、濃度，被告SASIKALA犯後為
    逃避刑責，於本院審理時否認犯罪事實，惟念及被告鄺佩儀
    、鄭家偉、陳俊明於偵查及本院審理中尚能悔悟坦承犯行，
    被告陳俊明於泰國自行將所運輸之第一級毒品海洛因排出體
    外，復參以被告SASIKALA、鄺佩儀、鄭家偉、陳俊明素行、
    家庭狀況、經濟狀況及智識程度，因一時失慮致罹刑章等一
    切情狀，本院認雖宣告法定最低本刑無期徒刑，猶嫌過重，
    爰依刑法第59條之規定，酌減其刑，各量處如主文所示之刑
    ，以資懲儆，並啟自新。扣案之檢品經鑑定均含第一級第6
    項毒品海洛因成分（其中32顆，合計淨重139.20公克，空包
    裝總重37.27 公克，純度73.91 ％，純質淨重102.88公克；
    其中67顆，合計淨重30 4.63 公克，空包裝總重67.77 公克
    ，純度80.96 ％，純質淨重246.63公克；另80顆，合計淨重
    371.39公克，空包裝總重77.72 公克，純度73.91 ％，純質
    淨重274.49公克），此有法務部調查局95年11月5 日調科壹
    字第09523032870 號、00000000000 號及95年11月19日調科
    壹字第09523034420 號鑑定書3 紙附卷可稽（見95年度偵字
    第21789 號卷第101 頁至第103 頁），應依毒品危害防制條
    例第18條第1 項前段規定沒收銷燬之；另「本局鑑驗毒品秤
    重主要係以傾倒，必要時亦會輔以刮杓刮取之方式，儘可能
    將原送驗包裝袋內毒品與包裝袋分離後各別秤重，所得之毒
    品重量稱為『淨重』，包裝袋重量則以『空包裝重』稱之，
    然無論依上述何種方式分離，原送驗包裝袋內均仍會有微量
    毒品成分殘留」等語，此亦有法務部調查局93年11月16日調
    科壹字第09362396550 函附卷可參，是包裝袋與海洛因並無
    法完全析離，均應依毒品危害防制條例第18條第1 項前段併
    諭知沒收銷燬之。次按毒品危害防制條例第19條第1 項關於
    沒收之規定，係採義務沒收主義。故凡犯同條例第4 條至第
    9 條、第12條、第13條或第14條第1 項、第2 項之罪者，其
    供犯罪所用之物或因犯罪所得之財物，且屬犯人所有者，即
    應依該規定沒收（最高法院93年度臺上字第1360號、第1365
    號判決意旨參照）。另自被告SASIKALA、鄺佩儀、鄭家偉、
    陳俊明身上所起出之行動電話4 具，係被告SASIKALA、鄺佩
    儀、鄭家偉、陳俊明所有，且係供聯絡運輸毒品事宜所用之
    物，業據被告SASIKALA、鄺佩儀、鄭家偉、陳俊明於警詢中
    供述明確（參95年度偵字第21 833號卷第4 頁背面、95年度
    偵字第21789 號卷第7 頁背面、第24頁、第39頁），是該行
    動電話4 具係供渠等犯罪所用之物，應依毒品危害防制條例
    第19條第1 項之規定，宣告沒收。又上開物品既經扣案，自
    無全部或一部不能沒收之情形，即無庸依同條項之規定另諭
    知如全部或一部不能沒收時，追徵其價額或以其財產抵償之
    。又被告SASIKALA、鄺佩儀、鄭家偉、陳俊明雖於本院審理
    中自承運輸第一級毒品海洛因成功後可再分得馬幣2,000 元
    、馬幣2,000 元、馬幣10,000元、100 克800 美金之報酬，
    惟被告SASIKALA、鄺佩儀、鄭家偉、陳俊明尚未實際取得該
    等報酬，自無庸對之宣告沒收。至於被告SASIKALA、鄺佩儀
    、鄭家偉、陳俊明所獲得之零用金美金300 多元、美金500
    元、美金450 元、美金500 元，係屬其等進行本案運輸毒品
    犯罪之必要生活支出，非供其等運輸毒品犯罪之用，亦非屬
    被告SASIKALA、鄺佩儀、鄭家偉、陳俊明運輸毒品所得之對
    價，難認與其等本案運輸毒品犯罪有直接關聯性，尚不得依
    毒品危害防制條例第19條第1 項規定宣告沒收。
據上論斷，應依刑事訴訟法第299 條第1 項前段，毒品危害防制
條例第4 條第1 項、第18條第1 項前段、第19條第1 項前段，懲
治走私條例第2 條第1 項、第11條，刑法第11條、第28條、第55
條、第59條，判決如主文。
本案經檢察官蔡正雄到庭執行職務。
中　　華　　民　　國　　96　　年　　7 　　月　　2 　　日
                  刑事第四庭  審判長法　官　黃斯偉
                                    法  官  蘇昭蓉
                                    法  官  張淑華
以上正本證明與原本無異。
如不服本判決，應於送達後10日內，向本院提出上訴狀。
                                    書記官　郭中明
中　　華　　民　　國　　96　　年　　7 　　月　　4 　　日
附錄本案論罪科刑法條
毒品危害防制條例第4條
製造、運輸、販賣第一級毒品者，處死刑或無期徒刑；處無期徒
刑者，得併科新臺幣 1 千萬元以下罰金。
製造、運輸、販賣第二級毒品者，處無期徒刑或 7 年以上有期徒
刑，得併科新臺幣 7 百萬元以下罰金。
製造、運輸、販賣第三級毒品者，處 5 年以上有期徒刑，得併科
新臺幣 5 百萬元以下罰金。
製造、運輸、販賣第四級毒品者，處 3 年以上 10 年以下有期徒
刑，得併科新臺幣 3 百萬元以下罰金。
製造、運輸、販賣專供製造或施用毒品之器具者，處 1 年以上 7
年以下有期徒刑，得併科新臺幣 1 百萬元以下罰金。
前五項之未遂犯罰之。
懲治走私條例第2條
私運管制物品進口、出口逾公告數額者，處 7 年以下有期徒刑，
得併科新臺幣 3 百萬元以下罰金。
前項之未遂犯罰之。
第 1 項所稱管制物品及其數額，由行政院公告之。
